【裁判字號】    98,抗,185
【裁判日期】    980331
【裁判案由】    確認分配表無效
【裁判全文】
臺灣高等法院臺中分院民事裁定  98年度抗字第185號
抗告人  戊○○
相對人  壬○○
        己○○
        甲○○
        丁○○
        乙○○
        辛○○
        庚○○
        丙○○○
抗告人因與相對人壬○○、己○○.
辛○○、庚○○、丙○○○等間確認分配表無效事件，對於中華
民國98年2月10日臺灣南投地方法院 98年度訴字第31號所為裁定
提起抗告，本院裁定如下：
    主  文
抗告駁回。
抗告程序費用由抗告人負擔。
    理  由
一、抗告人提起本件抗告意旨略以：抗告人已於法定期間內，聲
    請每月繳交新臺幣（下同）500元，並已附呈同額匯票1張。
    本件土地增值稅於民國（下同）98年2月5日於臺灣銀行南投
    分行繳交101萬元許，分配表內未見明細列表，即無效原因
    之一，亦未重新分配，於法不合等語。
二、按提起民事訴訟，應依民事訴訟法第77條之13規定繳納裁判
    費，此為必備之程式，又原告之訴，有同法第249條第1項所
    列各款情形之一，依其情形可以補正，經審判長定期間命其
    補正而不補正者，法院應以裁定駁回之，亦為同條第1項所
    明定。
三、經查，抗告人於原審提起與相對人間之分配表無效之訴，惟
    未繳納裁判費，亦未於訴狀載明訴訟標的之價額（原審卷第
    4至6頁），經原審於96年12月 5日裁定命抗告人查報訴訟標
    的價額，依民事訴訟法第77條之13所定費率，按價額補繳裁
    判費，該裁定並於96年12月10日送達抗告人，有送達證書附
    原審卷可稽（原審卷第8至9頁）。嗣抗告人提起訴訟救助之
    聲請，經原審於96年12月31日以96年度救字第17號、本院於
    97年2月27日以97年度抗字第93號、最高法院於97年6月12日
    以97年度台抗字第 399號分別駁回確定在案，復有各該裁定
    可參（原審卷第10頁、本院97年度抗字第93號卷第31至32頁
    ）。原審乃於98年1月7日再行函知抗告人以前開裁定查報訴
    訟標的價額且補繳裁判費，該通知於98年 1月10日送達抗告
    人，亦有送達證書可憑（原審卷第11至12頁）。抗告人迄未
    補正，其訴自難認為適法；原法院以抗告人之起訴不合法定
    程式，而裁定駁回抗告人之訴，依法並無不合。抗告人抗告
    意旨徒以請求分期繳納，並就實體事項而為爭執，為無理由
    ，應予駁回。
四、據上論結，本件抗告為無理由，爰依民事訴訟法第495條之1
    第1項、第449條第1項、第95條、第78條，裁定如主文。
中    華    民    國    98    年    3     月    31    日
                  民事第二庭    審判長法  官  邱森樟
                                      法  官  蔡秉宸
                                      法  官  翁芳靜
以上正本係照原本作成。
如不服本裁定應於裁定送達後10日內向本院提出抗告理由狀（須
按他造人數附具繕本），並繳納抗告裁判費新台幣1,000元。
                                      書記官  陳桂芬
中    華    民    國    98    年    3     月    31    日
                                                      Ｖ


司法院資訊處製作；財團法人民間司法改革基金會備份。
